【裁判字號】    97,交聲,2012
【裁判日期】    970815
【裁判案由】    聲明異議
【裁判全文】
臺灣臺中地方法院交通事件裁定        97年度交聲字第2012號
原處分機關  交通部公路總局臺中區監理所臺中市監理站
受處分人    甲○○
上列受處分人因違反道路交通管理處罰條例案件，對於交通部公
路總局臺中市監理站民國九十七年六月三十日所為之裁決（裁監
稽違字第裁六一─ＧＥ0000000號裁決書），聲明異議，
本院裁定如下：
    主  文
異議駁回。
    理  由
一、原處分機關略以：受處分人甲○○，其駕駛之車號ＲＡＮ─
    一二三號輕型機車，於民國九十七年六月四日二十二時四十
    分許，在臺中市○○街、德化街口處，因駕車闖紅燈（德化
    街往西）及酒後駕車酒精濃度超過規定標準（每公升○‧三
    四毫克）之違規事實，經臺中市警察局第二分局員警依法當
    場舉發，受處分人於期限內到案提出申訴，該站遂於九十七
    年六月三十日以裁監稽違字第裁六一─ＧＥ0000000
    號裁決書，裁處受處分人違反道路交通管理處罰條例第五十
    三條第一項、第三十五條第一項第一款、第六十三條、第二
    十四條之規定，分別處罰鍰新臺幣（下同）一千八百元、一
    萬五千元，並吊扣機車駕駛執照十二個月，記違規點數三點
    ，施以道安講習，逾期則依違反道路交通管理事件統一裁罰
    標準表及裁決書處罰主文裁處，於法並無不合等語。
二、本件受處分人甲○○異議意旨略以：於五常街與德化街口被
    攔下當時，員警執意說是闖紅燈，但我家在附近約二十幾公
    尺，剛出門口才想到東西忘了拿，匆忙折返，看兩側全無來
    車，才慢行通過，並不知是闖紅燈，並且是臨時起意，出門
    前三分鐘才喝下治酸痛的藥酒，員警快速唆同仁前來實行酒
    測，弱女子絕對配合，從未被酒測過，不知怎麼做，員警未
    用任何儀器，如何斷定受處分人是滿口酒臭、眼神呆滯、步
    履蹣跚呢？說耗時約一小時，並不屬實，難過被開酒駕，輕
    機車又被扣走，才腳酸軟哭坐地上，員警說不簽名直接罰六
    萬，心想工作沒有收入，景氣差，感受深刻，真不知該如何
    是好‧‧‧‧，爰聲明異議云云。
三、按汽車（包括機器腳踏車）駕駛人，行經有燈光號誌管制之
    交岔路口闖紅燈者，處新臺幣一千八百元以上五千四百元以
    下罰鍰，並記違規點數三點；汽車駕駛人飲用酒類或其他類
    似物後，其吐氣所含酒精濃度超過每公升零點二五毫克，不
    得駕車；駕駛汽車經測試檢定酒精濃度超過標準，處汽車駕
    駛人罰鍰一萬五千元以上六萬元以下，並當場移置保管該汽
    車及吊扣駕駛執照一年，因而肇事致人受傷者，並吊扣駕駛
    執照二年；汽車駕駛人，有第三十五條第一項規定之情形時
    ，應接受道路交通安全講習。道路交通管理處罰條例第五十
    三條、第三十五條第一項第一款、第六十三條第一項第三款
    、第二十四條第一項第二款及道路交通安全規則第一百十四
    條第二款，違反道路交通管理事件統一裁罰基準表分別定有
    明文。
四、查本件受處分人甲○○，其駕駛之車號ＲＡＮ─一二三號輕
    型機車，於上開時、地，因駕車闖紅燈及酒後駕車酒精濃度
    超過規定標準之違規，為臺中市警察局第二分局員警舉發之
    事實，有舉發違反道路交通管理事件通知單一份、裁決書一
    紙附卷可稽，惟受處分人以上開情詞置辯。經本院檢視卷附
    之資料得知：員警稱於九十七年六月四日二十二時四十分許
    ，在本市○○街與德化街口執行勤務時，發現該車駕駛由德
    化街直行到學士路時闖紅燈（直行），員警於德化街、五常
    街口將其攔停請出示駕照、行照供查驗時，發現駕駛人滿口
    酒臭，員警欲實施酒測時，一度拒不配合，經耗時約一小時
    方測得吐氣酒精濃度達每公升○‧三四毫克，駕駛人以治病
    需喝藥酒為由要求免罰，且又以快到家需快速離開，當員警
    告知闖紅燈及酒駕需依法舉發時，即在現場哭鬧、咆哮，員
    警依法舉發，並無不當；駕駛人雖未以水漱口，惟於攔查現
    場耗時一小時，員警方測得酒測值，已逾執行程序規定十五
    分鐘，酒測值應無疑慮；另闖紅燈之違規地點為德化街與學
    士路口，員警係於德化街與五常街口將其攔查等情，亦有原
    舉發機關九十七年六月二十日函件可佐。再者，受處分人於
    其異議狀亦承認有：「看兩側全無來車，才『慢行通過』，
    並『不知是闖紅燈』」、「出門前三分鐘才『喝下治酸痛的
    藥酒』」之情。又舉發員警亦到院結證稱：「當時我們在執
    行定點勤務，我們是在執行德化街方向的路檢，當時看到受
    處分人從德化街直行往學士路，當時受處分人行向的燈號是
    紅燈」、「當時我們攔查受處分人，我們從受處分人的嘴巴
    聞到酒味，然後就請受處分人做酒測，測得酒測值為零點三
    四」、「（當時道路的視線及燈光狀態為何？）都很好，因
    為燈號都已經換成ＬＥＤ的電燈」等語，顯見受處分人確實
    有酒後駕車及駕車闖紅燈之行為。本院經查並無任何證據足
    資證明執勤警員有捏造事實、違法取締之情事，則執勤警員
    本其維護交通秩序、安全職責所為之舉發，自應受到合法、
    正確之推定，是受處分人確有前揭違規之情，堪以認定。從
    而，原處分機關依據道路交通管理處罰條例第五十三條、第
    三十五條、第六十三條、第二十四條與違反道路交通管理事
    件統一裁罰標準表，分別裁處受處分人罰鍰一千八百元、一
    萬五千元整，並吊扣其機車駕駛執照十二個月，記違規點數
    三點，施以道安講習，逾期則依裁決書處罰主文規定裁處，
    並無不當。是以本件聲明異議為無理由，應予駁回。
五、據上論斷，應依道路交通管理處罰條例第八十七條第二項、
    道路交通案件處理辦法第十九條之規定，裁定如主文。
中    華    民    國    97    年    8     月    15    日
                  交通法庭  法  官  張清洲
以上正本證明與原本無異。
如不服本裁定，應於送達後五日內，向本院提出抗告狀。
                            書記官  詹東益
中    華    民    國    97    年    8     月    15    日


司法院資訊處製作；財團法人民間司法改革基金會備份。
